【裁判字號】    90,交簡上,60
【裁判日期】    901029
【裁判案由】    公共危險
【裁判全文】
臺灣高雄地方法院刑事判決                         九十年度交簡上字第六○號
    上  訴  人  乙○○
    即  被  告
右列上訴人因公共危險案件，不服臺灣高雄地方法院高雄簡易庭九十年五月二十二日
九十年度雄交簡字第六四五號刑事簡易判決（檢察官聲請簡易判決處刑案號：九十年
度偵字第八二五八號），提起上訴，本院判決如左：
    主  文
上訴駁回。
    事  實
一、鄭鴻銘明知服用酒類致不能安全駕駛時，即不得駕駛動力交通工具，竟於民國九
    十年四月二十八日十四時許，在高雄縣鳳山市某處，與友人共飲用啤酒作樂後，
    因受酒精影響，呈現明顯酒醉、步履蹣跚之行為表現，已達不能安全駕駛動力交
    通工具之程度，竟於同日十九時四十五分許，駕駛車牌號碼ＹＬ－六○八九號自
    用小客車，行經高雄市○○區○○街與民族路口時，因與蔣適存所駕駛車牌號碼
    ＹＡ－九八三二號自用小客車發生超車糾紛，進而發生扭打，嗣經警據報前往處
    理，對鄭鴻銘進行酒精測試，測得其呼氣中所含酒精濃度達每公升零點九一毫克
    ，始發現上情。
二、案經高雄市政府警察局新興分局報請臺灣高雄地方法院檢察署檢察官偵查起訴。
    理  由
一、訊據上訴人即被告鄭鴻銘固坦承其確於九十年四月二十八日十四時許，在高雄縣
    鳳山市某處飲用三瓶啤酒後，復於同日十九時四十五分許，駕駛前開自小客車行
    駛於道路上，途經高雄市○○區○○街與民族路口，因超車糾紛而與蔣適存發生
    爭執，嗣經警據報前往處理，測得其呼氣中所含酒精濃度為每公升零點九一毫克
    等情不諱，惟否認有何不能安全駕駛之情事，辯以：伊雖有飲酒，然未達公共危
    險之程度，伊於警局中曾接受二次酒精濃度之測試，測試機器及方法均相同，惟
    測試結果所顯示之測試值均不相同，第一次為零點五八毫克、第二次為零點九一
    毫克，故警用酒精測試器之正確性令人存疑，伊曾要求測試第三次，然遭警拒絕
    云云。惟查：
  (一)被告當時係酒後駕駛自小客車於前開時、地，因與蔣適存所駕駛自小客車發生超
    車糾紛，繼為警測試其呼氣中酒精濃度高達零點九一毫克之事實，除有被告親簽
    之酒精測試值一紙在卷可稽外（參警卷第四頁），復據承辦警員即當時為被告進
    行酒精測試之證人甲○○於本院審理時到庭證稱：「都是在派出所做酒測，當時
    只要在同一房間的人，就可以發現他（指被告）有喝酒，當時第一次酒測時，他
    沒有很用力吹氣，沒有聽到酒測器的〞碰〞聲音。舊型機器是需要被測試人持續
    吹氣，但是上訴人沒有，他只有吐一口氣，第二次我們仍是用舊型機器測試」等
    語綦詳（參本院九十年八月十四日訊問筆錄）。且查被告於接受酒精濃度測試時
    ，呈現腳步不穩、含糊不清、意識模糊且多話等醉態情事，亦有測試觀察紀錄表
    一份附卷可憑（參警卷第五頁），並為證人甲○○證述：「（酒精濃度觀察紀錄
    表是否由你所作？）是，上訴人當時的情形確實如我在觀察紀錄表所述，對於本
    件我認為上訴人確實有喝醉酒」等語明確（參本院九十年八月十四日訊問筆錄）
    。另被告前開酒後駕車違規行為，亦經高雄市政府警察局開立舉違反道路交通管
    理事件通知單，有高市警刑字第Ｂ00000000號通知單一紙在卷可參（參
    警卷第六頁）。
  (二)本案執法警察單位所採購使用之呼氣酒精測定器及分析器係經濟部標準檢驗局於
    八十九年一月二十五日公告實施檢定等情，有高雄市政府警察局九十年八月二十
    三日高市警交字第四七八五七號函附審卷可參，足見所用以檢測被告酒後呼氣濃
    度之測試器，其正確性應為無庸置疑。雖被告以證人甲○○以同一部酒精測定器
    施以二次酒精濃度之測試，測試方法均相同，惟測試結果所顯示之測試值均不相
    同，而質疑酒測之準確性云云置辯，惟此係因被告於第一次酒測時，因未將吐氣
    吐好而產生不標準之測試結果，業據證人甲○○到庭證述明確，並為被告於警訊
    中所自承無訛（參警卷第二頁），被告空言主張其測試值不正確，自非可採。
  (三)按刑法第一百八十五條之三規定所謂「不能安全駕駛」，係抽象危險犯，固不以
    發生具體危險為必要，若因而發生事故，益徵其已不能安全駕駛；且就醫學文獻
    所知，酒精對人體造成之影響，如呼氣酒精濃度達每公升零點二五毫克，即會輕
    度中毒，造成輕度協調功能降低，其行為表現或狀態為複雜技巧障礙、駕駛能力
    變壞，肇事率為平常二倍；又呼氣酒精濃度達每公升零點四毫克時，其行為表現
    或狀態為多話、感覺障礙；而呼氣酒精濃度達每公升零點五毫克時，屬輕到中度
    中毒症狀，其行為表現或狀態為說話含糊、腳步不穩等情，分有行政院國軍退除
    役官兵輔導委員會臺北榮民總醫院八十八年八月五日（八八）北總內字第二六八
    六八號函文、八十八年十月二十六日（八八）院賓文廉字第一三四○七號臺灣高
    等法院函中臺北醫學院附設醫院精神科主任蔡尚穎所著「酒精對人體生理與行為
    之影響」一文可據。查本件被告飲酒後經酒測之酒精濃度已達每公升零點九一毫
    克，超出每公升零點五五毫克甚多，顯見被告於飲酒後已達不能駕駛動力交通工
    具之狀態，被告明知其與友人飲酒甚多，已達前開法定不能駕駛動力交通工具程
    度，猶駕駛自小客車行駛於道路上，自有違法律規定，是被告所辯，要係事後飾
    卸之詞，不足採信，本件事證明確，被告犯行洵堪認定。
二、核被告鄭鴻銘所為，係犯刑法第一百八十五條之三之服用酒類致不能安全駕駛動
    力交通工具罪。原審認被告罪證明確，因而適用刑法第一百八十五條之三、第四
    十一條第一項前段（原審漏載前段）及罰金罰鍰提高標準條例第二條之規定予以
    論科，量處拘役四十五日，及諭知易科罰金之折算標準，其認事用法，並無不合
    。被告上訴意旨否認犯行，為無理由，應予駁回。
三、被告經合法傳喚，無正當理由不到庭，爰不待其陳述，逕行判決。
四、據上論斷，應依刑事訴訟法第四百五十五條之一第三項、第三百六十八條、第三
    百七十一條，判決如主文。
本案經檢察官陳瑞堯到庭執行職務。
中      華      民      國    九十      年      十      月    二十九    日
                                  臺灣高雄地方法院交通法庭
                                      審判長法  官  李嘉興
                                            法  官  張桂美
                                            法  官  張維君
右正本證明與原本無異。
不得上訴。
                                            書記官  趙美玲
中    華    民    國      九十      年      十      月      二十九      日
參考法條：刑法第一百八十五條之三
服用毒品、麻醉藥品、酒類或其他相類之物，不能安全駕駛動力交通工具而駕駛者，
處一年以下有期徒刑、拘役或三萬元以下罰金。


司法院資訊處製作；財團法人民間司法改革基金會備份。
